臺灣臺南地方法院刑事判決　　　　　　　　　　　　　九十一年度訴字第五七九號
　　公　訴　人　臺灣台南地方法院檢察署檢察官
　　被　　　告　丙○○
　　指定辯護人　本院公設辯護人　甲○○
右列被告因違反毒品危害防制條例案件，經檢察官提起公訴（九十一年度偵字第九七
八二號），本院判決如左：
    主  文
丙○○販賣第一級毒品，累犯，處無期徒刑，褫奪公權終身。
扣案分裝勺子伍支、空塑膠袋拾參個、磅秤壹組、記帳單壹張與販毒用聯絡電話名冊
參本等，均沒收。販賣毒品所得新台幣壹仟元沒收，如全部或一部不能沒收時，以其
財產抵償之。
    事  實
一、丙○○曾於民國八十二年二月二十六日，因施用毒品等案件，經臺灣高雄地方法
    院判處有期徒刑四年確定，於八十七年十二月九日執行完畢。仍不思悔改，意圖
    營利，於民國九十年八月十日上午七時許，在台南縣佳里鎮新圍附近，販賣新台
    幣一千元之第一級毒品海洛因，供乙○○施用，販賣前先由乙○○打（０六）0
    000000號電話與丙○○聯絡，再約定時間、地點交易。經警循線持搜索票
    於九十年八月二十四日上午九時三十分，在丙○○居住之台南縣佳里鎮民安里新
    宅十之一號查獲，並扣得第一級毒品海洛因殘渣袋三只、勺子（內含第一級毒品
    海洛因殘渣之削尖吸管）五支、空塑膠袋十三個、針筒一個、磅秤一只、帳單一
    張、販毒聯絡電話名冊三本等紙。
二、案經台南縣警察局學甲分局報告臺灣臺南地方法院檢察署檢察官偵查起訴。
    理  由
一、訊據被告丙○○矢口否認有前揭販毒之犯行，辯稱：「我並沒有販賣，我也不知
    道證人乙○○所說的時間、地點是在那裡，是因為吳明自與我有嫌隙所以才陷害
    我的，希望庭上明察。」云云。惟查，被告右揭販賣海洛因予乙○○之犯行，業
    據證人乙○○於警訊時供稱：「海洛因是向綽號『文仔』男子，於九十年八月十
    日上午七時左右，至台南縣佳里街鎮新圍附近向其以新台幣壹仟元所購得的。」
    、「我是以電話（06）726─5538聯絡文仔，約定購買毒品金額及地點。」、「
    綽號文仔之真實姓名為丙○○，正確年籍我不清楚，住所僅知其住在佳里鎮民安
    里新宅附近平房。」等語。並指認被告丙○○之口卡無誤。且經警依乙○○於警
    訊時所繪被告丙○○住宅內佈置圖，於九十年八月二十四日前往其住宅搜索結果
    ，扣得海洛因殘渣袋三只、分裝勺子五支、空塑膠袋十三個、磅秤一組、帳單一
    張與販毒用電話名冊三本等物品，足資佐證證人乙○○於警訊時所供非虛。參之
    自被告住宅所搜之前揭帳單內所記載之內容為「英哲+1000」、「榮+1000」、「
    杰+500」、「順治+1000」、「榮+1500」、「彬+1800」與「洲+1500」等語。核
    與證人乙○○於警訊時所供每次買一千元等情相符。又扣得之分裝勺、分裝塑膠
    袋與磅秤均是販毒者所具備。益足認被告確有販賣毒品之犯行。雖證人乙○○於
    偵審中翻異供詞，附和被告之辯解，於本院審理中證稱；「文仔」是子龍廟一個
    叫大頭文的人不是丙○○云云，應係事後勾串迴護之詞，不足採信。被告所辯，
    亦屬卸責之詞，顯不足採。事證明確，被告犯行堪以認定。
二、按海洛因係第一級毒品，為毒品危害防制條例第二條第二項第一款所明定。核被
    告所為，係犯同條例第四條第一項之販賣第一級毒品罪。其持有第一級毒品之行
    為，為販賣行為所吸收，不另論罪。被告前於八十二年間，因犯施用毒品罪，經
    台灣高雄地方法院判處有期徒刑四年確定，於八十七年十二月九日執行完畢，有
    台灣台南地方法院檢察署刑案資料查註紀錄表在卷可按，其於五年之內再犯本件
    有期徒刑以上之罪，為累犯，應依法加重其刑。爰依刑法第四十七條加重其刑，
    但因該罪之法定本刑為死刑、無期徒刑，依法不得加重其刑。爰審酌被告販毒行
    為對於國民身體健康及社會治安之危害程度，及其犯罪動機、目的、次數、手段
    ，暨犯罪後未能坦承犯行悔悟等一切情狀，量處如主文第一項所示之刑，以資懲
    戒。且依被告所犯販賣毒品之性質，本院認有褫奪公權之必要，併依刑法第三十
    七條第一項之規定，宣告褫奪公權終身。
三、扣案之分裝勺五支、空塑袋十三個、磅秤一組、帳單一張與販毒用聯絡電話名冊
    三本，為被告所有，經被告於警訊時供明，雖否認係供其販毒所用，但依前揭理
    由所述，均應認係供其販毒所用，應依毒品危害防制條例第十九條第一項沒收。
    被告販毒予乙○○所得一千元，雖未扣得款項，然不能證明未扣案部分業已滅失
    ，併依毒品危害防制條例第十九條第一項之規定宣告沒收，如全部或一部不能沒
    收時，以其財產抵償之（現金並無追徵其價額之必要）。至於扣自被告之注射針
    筒一支、海洛因殘渣袋三只等，除堪用以施用毒品外，亦可供正當醫療行為使用
    ，並非專供施用毒品之器具，且非供被告犯本件販賣罪名所用之物，不併宣告沒
    收；併此敘明。
據上論斷，應依刑事訴訟法第二百九十九條第一項前段，毒品危害防制條例第四條第
一項、、第十九條第一項，刑法第十一條前段、第四十七條、第三十七條第一項，判
決如主文。
中      華      民      國    九十一    年     十二   月     十七      日
                                  臺灣臺南地方法院刑事第一庭
                                          法  官  朱中和
右正本證明與原本無異。
如不服本判決，應於判決送達後十日內，向本院提出上訴狀。（應附繕本）
                                          書記官  謝國欽
附錄法條：
毒品危害防制條例第四條第一項。
製造、運輸、販賣第一級毒品者，處死刑或無期徒刑；處無期徒刑者，得併科新台幣
一千萬元以下罰金。
